臺灣臺中地方法院行政訴訟判決
110年度交字第384號
原      告  金昱誠  
被      告  臺中市交通事件裁決處
                      設臺中市○○區○○○路00號
代  表  人  黃士哲    住同上
訴訟代理人  黃曉妍律師
上列當事人間交通裁決事件，原告不服被告民國110年8月12日中
市裁字第68-GU0000000號裁決書，提起行政訴訟，本院判決如下
：
    主  文
原告之訴駁回。
訴訟費用新臺幣參佰元由原告負擔。
    事實及理由
一、程序事項：按行政訴訟法第237條之7規定，交通裁決事件之
    裁判，得不經言詞辯論為之。本件屬交通裁決事件，依兩造
    所述各節及卷內資料其事證已臻明確，本院認無經言詞辯論
    之必要，爰不經言詞辯論而為判決。
二、事實概要：
　　原告所有號牌MLJ-7202號普通重型機車(下稱系爭車輛），
    於民國110年2月4日15時18分許，行經臺中市南屯區精科北
    路與精科五路口，因「騎機車未依規定兩段式左轉」及「交
    通違規經執行交通稽查任務警方攔停拒絕停車接受稽查而逃
    逸」之違規行為，為臺中市政府警察局第四分局（下稱舉發
    機關）員警認定該車違反道路交通管理處罰條例第48條第1
    項第2款、第60條第1項之規定，逕行對車主即原告掣開第GU
    0000000、GU0000000號舉發違反道路交通管理事件通知單。
    原告就GU0000000號舉發通知單已於110年8月12日繳納罰鍰
    完畢，惟原告對於GU0000000號舉發通知單仍不服，審酌原
    告於到案期限檢具事證及應歸責人相關資料，向被告告知應
    歸責人即原告，被告續於110年8月12日以中市裁字第68-GU0
    000000號裁決書（下稱原處分），依道路交通管理處罰條例
    」第60條第1項及「違反道路交通管理事件統一裁罰基準表
    之規定，按期限內到案之基準，裁處原告第1階段罰鍰新臺
    幣（下同）10,000元，並吊扣機車駕駛執照6個月。原告不
    服，提起本件行政訴訟。
三、原告主張略以：
　　原告因趕時間未注意到躲藏於白色車後方之警察，行經該路
    邊白色車時，習慣性避開停放路邊之汽車，並注意左照後鏡
    欲切入快車道，又安全帽內著毛線帽禦寒，寒風凜冽本人處
    於北風風頭因而影響到視線及聽覺，各項巧合所以未看到右
    方之警方之突出攔檢而造成誤會等語。並聲明：原處分撤銷
    。
四、被告答辯略以：
    臺中市○○區○○○路○○○○○○○○路○號誌桿已設置「機慢車兩段左
    轉標誌」，並於路口地面設置「機慢車待轉區」。當時員警
    見原告違規立即走至系爭車輛前方，面對系爭車輛吹哨並以
    指揮棒指著系爭車輛示意停車，員警與系爭車輛間並無任何
    物品遮蔽阻擋，系爭車輛並無不能注意之情事，惟系爭車輛
    仍未停車，反而逕自向左變換車道，閃避員警，超越前方汽
    車，加速駛離現場等語。並聲明：原告之訴駁回。
五、本院之判斷：
(一)按「汽車駕駛人轉彎或變換車道時，有下列情形之一者，處
    新臺幣6百元以上1千8百元以下罰鍰：……二、不依標誌、標
    線、號誌指示。」、「汽車駕駛人有下列各款所列條款之一
    者，除依原條款處罰鍰外，並予記點：一、有……第48條……情
    形之一者，各記違規點數1點。」道路交通管理處罰條例第4
    8條第1項第2款及第63條第1項第1款定有明文。次按「汽車
    駕駛人，駕駛汽車有違反本條例之行為，經交通勤務警察或
    依法令執行交通稽查任務人員制止時，不聽制止或拒絕停車
    接受稽查而逃逸者，除按各該條規定處罰外，處新臺幣1萬
    元以上3萬元以下罰鍰，並吊扣其駕駛執照6個月；汽車駕駛
    人於5年內違反本項規定2次以上者，處新臺幣3萬元罰鍰，
    並吊扣其駕駛執照1年。」為道路交通管理處罰條例第60條
    第1項所明定；又依違反道路交通管理事件統一裁罰基準表
    之規定，機車駕駛人，駕駛機車有違反本條例之行為，經交
    通勤務警察或依法令執行交通稽查任務人員制止時，不聽制
    止或拒絕停車接受稽查而逃逸，期限內繳納罰鍰或到案聽候
    裁決者，統一裁罰基準10,000元。
(二)經查，本院勘驗調查舉發機關提供之採證光碟，製成勘驗筆
    錄附卷為證（見本院卷第123頁至反面頁），勘驗結果為：㈠
    員警密錄器畫面時間2021/02/04 15：14：01時員警站在臺
    中市南屯區精科北路往東方向過精科五路，面對精科五路口
    ，當時精科北路號誌為綠燈，15：14：09時精科北路號誌轉
    為黃燈，15：14：12時精科北路號誌轉為紅燈，15：14：15
    時精科北路號誌轉為紅燈及左轉箭頭綠燈，15：14：24時精
    科北路號誌轉為黃燈，15：14：27時精科北路號誌轉為紅燈
    ，之後精科五路車輛開始通行，15：14：44時一台機車沿著
    精科北路往東方向朝員警方向行駛而來，15：14：54時至15
    ：16：44時員警站在白色小客車後方吹哨攔查，該機車行駛
    至站在白色小客車左前方之另一員警面前，另一員警表示「
    靠邊停」，該機車即往路旁停靠接受稽查，15：16：45時精
    科北路號誌轉為綠燈，15：17：09時精科北路號誌轉為黃燈
    ，15：17：13時精科北路號誌轉為紅燈，15：17：15時精科
    北路號誌轉為紅燈及左轉箭頭綠燈，15：17：25時精科北路
    號誌轉為黃燈，15：17：27時至15：19：01時精科北路號誌
    轉為紅燈，接著精科五路車輛開始通行，一台白色自小客車
    沿著精科五路往南方向左轉精科北路往東方向，朝員警方向
    駛來，後方跟著一台機車(下稱系爭車輛)亦由精科五路往南
    方向，左轉精科北路往東方向行駛，員警表示「有一台機車
    」，另一員警站立於慢車道上待白色自小客車車頭經過後，
    面對系爭車輛(白色機車，騎士著暗色上衣，暗色上衣中出
    現右肩左斜方式紅白色背帶)吹哨，並以指揮棒指向系爭車
    輛示意停靠，此時員警與系爭車輛間並無任何人、車或物品
    遮蔽，而系爭車輛未準備停靠，並由外側車道變換至內側車
    道閃避，超越其前方之白色自小客車後加速離去，另一員警
    詢問有無錄影，員警表示沒有錄到車牌，另一員警表示「我
    知道後方是7202」。㈡精科三路往精科中路-後監視器畫面時
    間0000-00-00 00：16：46時系爭車輛即號牌MLJ-7202號機
    車(白色機車，騎士著暗色上衣，暗色上衣中出現右肩左斜
    方式紅白色背帶)，逆向由畫面下方往畫面上方行駛。
(三)依上開勘驗結果可知，員警於臺中市南屯區精科北路往東方向過精科五路執勤，發現系爭車輛沿精科五路往南方向，未依兩段式直接左轉精科北路往東方向，而員警當場見系爭車輛有未依規定兩段式左轉之違規情事，立即示意系爭車輛停車，系爭車輛未配合攔查停靠路邊，直接駛離現場等情。查觀諸卷附違規地點GOOGLE地圖（見本院卷第57頁反面頁），確認臺中市○○區○○○路○○○○○○○○路○號誌桿已設置「機慢車兩段左轉標誌」，並於路口地面設置「機慢車待轉區」，標誌標線清楚未遭遮蔽，足令行經該路口之機車駕駛人清楚辨識此等標誌之設置，倘若原告沿精科五路往南方向欲左轉至精科北路往東方向，應先進入待轉區內待轉，俟精科北路往東方向燈光號誌轉為綠燈時，才可向前直行。然系爭車輛沿精科五路往南方向行駛，竟未於機慢車待轉區內待轉，直接左轉至精科北路往東方向，足認原告確有未依標線、標誌左轉之違規事實，自構成道路交通管理處罰條例第48條第1項第2款「不依標誌、標線、號誌指示」之規定。員警見系爭車輛違規左轉，立即走至慢車道上面對系爭車輛，吹哨並以指揮棒指向系爭車輛示意其停車，且員警係待系爭車輛前方白色自小客車車頭經過後，才將指揮棒指向系爭車輛，此時系爭車輛與員警間並無任何人、車或阻礙視線之狀況發生，足以使行經該處之原告知悉該處有員警執勤之狀況。再者，倘若原告並無看見員警正在對其示意停車，原告豈可能於行經員警面前時，立即由外側車道變換至內側車道，足見原告之行為確有閃避稽查之意圖，其舉止核與道路交通管理處罰條例第60條第1項規定要件相符，而認有「違反處罰條例之行為，拒絕停車接受稽查而逃逸」之違規行為至明。故原告主張未注意到躲藏於白色車後方之警察云云，即非可採。
(四)綜上所述，原告違規事證明確，被告依法所為原處分並無違
    誤，原告訴請撤銷，為無理由，應予駁回。
六、本件事證已臻明確，兩造其餘主張及陳述，經核於判決結果
    不生影響，爰不逐一論列，附此敘明。
七、本件第一審裁判費為300元，應由原告負擔，爰確定第一審
    訴訟費用額如主文第2項所示。
據上論結，本件原告之訴為無理由，依行政訴訟法第237條之7、
第98條第1項前段、第237條之8第1項，判決如主文。
中　　華　　民　　國　 111　　年　　3　　月　  22 　　日
　　　　　　　　　行政訴訟庭　法　官   吳俊螢
上為正本係照原本作成。
如不服本判決，應於判決送達後20日內，向本院提出上訴狀並表
明上訴理由（原判決所違背之法令及其具體內容或依訴訟資料可
認為原判決有違背法令之具體事實），其未載明上訴理由者，應
於提出上訴後20日內向本院補提理由書（上訴狀及上訴理由書均
須按他造人數附繕本，如未按期補提上訴理由書，則逕予駁回上
訴），並應繳納上訴裁判費新臺幣750元。
中　　華　　民　　國　　111 　年　　3 　　月　　23　　日
　　　　　　　　　　　　　　　書記官 　王素珍